臺灣臺中地方法院刑事判決                          九十一年度易字第八九三號
    公  訴  人  臺灣臺中地方法院檢察署檢察官
    被      告  甲○○
右列被告因贓物案件，經檢察官提起公訴（九十年度偵字第五二二０號），本院判決
如左：
    主  文
甲○○故買贓物，處拘役伍拾日，如易科罰金，以參佰元折算壹日。
    事  實
一、甲○○明知不詳姓名年籍綽號「小陳」之成年男子所持有ＮＯＫＩＡ廠牌、三三
    一０型號、序號000000000000000號行動電話一支（係乙○○所
    有，於民國九十年二月十日二十二時許，在台中市○○○路健康公園內，放置於
    車牌號碼ＧＵ—九一二號重型機車置物箱內遭竊之物），係來路不明之贓物，竟
    於九十年二月十日二十二時三十分許，在台中市○○路七九號地下室之九二九撞
    球廣場，向不詳姓名年籍綽號「小陳」之成年男子，以新台幣（下同）四千元之
    代價，故買前開行動電話使用；嗣於九十年三月十一日十七時四十五分許，在台
  中縣大里市○○路四六號住處，經警查獲，並當場起獲前開行動電話一支。
二、案經台中市警察局第三分局報告臺灣臺中地方法院檢察署檢察官偵查起訴。
    理  由
一、訊據被告甲○○固坦承有於右揭時地向不詳姓名年籍綽號「小陳」之成年男子購
    買前開行動電話之情，惟矢口否認有何故買贓物之犯行，辯稱：伊並不知道該行
    動電話係他人失竊之贓物云云。經查：前開行動電話係被害人乙○○於九十年二
    月十日二十二時許，在台中市○○○路健康公園遭竊之財物，業據被害人乙○○
    於警詢中指訴綦詳，並有贓物保管收據一份在卷為憑，被告甲○○所購買之行動
    電話自屬贓物無訛；被告甲○○對於綽號「小陳」之人並不知悉其真實之姓名年
    籍，僅係於撞球場偶然相遇之人竟願意向其購買手機，且該行動電話售價又較一
    般行情為低，衡諸常情，一般智識之人當能推知該行動電話應係來路不明之贓物
    ，以被告甲○○之年齡、智識程度，更難諉為不知情，則被告甲○○明知係該行
    動電話係他人失竊之贓物，而仍予買受，即與故買贓物之犯罪構成要件相符合，
    是以，被告甲○○所辯，顯係卸責之詞，要難採信。本件事證已臻明確，被告甲
    ○○犯行，洵堪認定。
二、被告甲○○明知不詳姓名年籍綽號「小陳」之成年男子所持有之行動電話係他人
    失竊之贓物，竟仍予買受，供己使用，核其所為，係犯刑法第三百四十九條第二
    項之故買贓物罪。爰審酌被告甲○○素行紀錄良好，並無刑案紀錄，此有臺灣高
    等法院被告全國前案紀錄表、臺灣高等法院檢察署刑案紀錄簡覆表各一份在卷可
    稽，被告甲○○故買贓物之行為，提供行竊者流暢之銷贓管道，足以助長行竊之
    不良風氣，其行雖可議，然被告甲○○亦有支出相當之代價，以獲取贓物之占有
    ，又該失竊之行動電話之價值非鉅，對於被害人所受之損害亦非重大，且被告甲
    ○○社會經驗不足，以致罹範本件故買贓物罪等一切情狀，量處如主文所示之刑
    ，並諭知易科罰金之折算標準，以示懲儆。
據上論斷，應依刑事訴訟法第二百九十九條第一項前段，刑法第三百四十九條第二項
、第四十一條第一項前段，罰金罰鍰提高標準條例第一條前段、第二條，判決如主文
。
中      華      民      國      九十一      年    五    月    三十一    日
                                臺灣臺中地方法院刑事第六庭
                                        法  官  巫淑芳
右正本證明與原本無異。
如不服本判決，應於送達後十日內向本院提出上訴狀 （須附繕本） ，上訴於台灣高等
法院台中分院。
                                        書記官
中      華      民      國      九十一      年    五    月    三十一    日
附錄論罪科刑法條：
刑法第三百四十九條：
收受贓物者，處三年以下有期徒刑、拘役或五百元以下罰金。
搬運、寄藏、故買贓物或為牙保者，處五年以下有期徒刑、拘役或科或併科一千元以
下罰金。
因贓物變得之財物，以贓物論。
